【裁判字號】    98,交抗,2705
【裁判日期】    981119
【裁判案由】    違反道路交通管理處罰條例
【裁判全文】
臺灣高等法院交通事件裁定            98年度交抗字第2705號
抗  告  人
即受處分人  甲○○
                    2號
上列抗告人因違反道路交通管理處罰條例案件，不服臺灣桃園地
方法院，中華民國98年9月22日所為裁定（98年度交聲字第1260
號），提起抗告，本院裁定如下：
    主  文
抗告駁回。
    理  由
一、原裁定意旨略以：抗告人即受處分人甲○○於民國（下同）
    98年4月4日16時2分許，駕駛2296-VR號自用小客車，在桃園
    縣龍潭鄉○○路與華南路口，闖越紅燈違規，為桃園縣政府
    警察局龍潭派出所員警攔停舉發。抗告人違規行為，有舉發
    通知單、壢監裁字第裁53-DB0000000號裁決書附卷可稽（見
    原審卷第9、11頁）。且經證人即舉發本件違規之員警曹培
    翔原審結證屬實（見原審卷第18頁至第19頁）。而承辦員警
    曹培翔為現場目擊者，既到庭在法官面前，以言詞供述本件
    待證事實，且具結擔保其真正，而卷存資料並無證據足以證
    明其證詞係屬虛偽；與抗告人並無任何親誼怨隙，其所述應
    可採信，是本件違規事實事證明確。從而，原處分機關交通
    部公路總局新竹區監理所中壢監理站，裁處抗告人罰鍰新臺
    幣（下同）2,700元並記違規點數3點，核無違誤，抗告人聲
    明異議為無理由，應予駁回等語。
二、抗告意旨略以：抗告人並未違規，98年4月4日抗告人將車停
    放於停車格後，員警方騎機車前來，且事實上橫向並無員警
    所謂有直行摩托車，員警未舉具體事證，警察雖與本人無任
    何嫌隙，但有績效壓力，為此提起抗告云云。
三、按汽車駕駛人，行經有燈光號誌管制之交岔路口闖紅燈者，
    處新臺幣（下同）1,800元以上5,400元以下罰鍰，道路交通
    管理處罰條例第3條第8款、第53條第1項定有明文。又按汽
    車駕駛人有前開第53條規定之情形者，除依該條處罰鍰外，
    並予記違規點數3點，同條例第63條第1項第3款亦有明文規
    定。經查：
(一)抗告人確於前開時、地有前揭之違規事實，業據證人即本件
    執勤舉發之員警曹培翔於原審訊問時具結證稱：當天我在執
    行路暢專案的勤務，在16點02分左右，該處是一個國光號的
    停車站牌停車格，該處有兩三輛小客車併排停車，我們有先
    鳴警報器，請他們離去，我有看到異議人甲○○的太太下車
    往旁邊走過去，異議人甲○○就把自小客車往左前方慢慢駛
    去，前方10~15公尺左右有壹個紅綠燈，就是中正路及華南
    路口的紅綠燈，很明顯看到異議人甲○○在紅燈的時候，由
    白線後往前駛去，我看的非常明確，當時還有橫向有壹台摩
    托車，因為綠燈往前直行，我看到甲○○還停頓一下，讓摩
    托車前進，我從後方鳴警報器，開警示燈，從後方攔住他之
    後，告知他的違規事由及條款並依法製單，經他本人簽名後
    舉發等語（見原審卷第18頁至第19頁）。證人曹培翔與抗告
    人並無素怨，具結作證，亦須擔負偽證之處罰。員警固有業
    績壓力，然以國人交通違規普及情形，員警取締違規並不困
    難，且國人智識普遍提高，若隨意舉發，必遭致抗爭，衡情
    並無故意誣陷之必要，其證言應可採信。
(二)復查交通勤務警察之舉發有「當場舉發」、「逕行舉發」二
    類型，以「當場舉發」為原則，「逕行舉發」為例外。除依
    道路交通管理處罰條例第7條之2第1項第7款規定「經以科學
    儀器取得證據資料證明其行為違規」所為之逕行舉發外，其
    餘違規之舉發，法無明文規定應取得科學儀器之證據資料為
    證據方法。於當場舉發之情形，因交通勤務警察親見違規事
    實（倘人民對於處分不服，並對於舉發事實存有爭議，而聲
    明異議，交通勤務警察即可充為證人，並有具結之義務，其
    證言之真實性受到刑事偽證處罰之確保，並由法院訊問以查
    其真偽），且經當場攔截違規行為人，告知舉發之事實並提
    供辯明違規事實之機會，故尚非不得僅以舉發員警之證詞，
    作為認定違規事實之唯一證據。本件違規係員警當場舉發，
    並非逕行舉發，自無道路交通管理處罰條例第7條之2第7款
    規定之適用，無須憑監視錄影取得證據資料。是抗告人辯稱
    ：員警未提出錄影或監視器等具體事證云云，亦屬無據。
四、抗告人未舉具體反證，空言指摘原裁定不當，為無理由，應
    予駁回。
五、據上論結，應依道路交通管理處罰條例第89條，刑事訴訟法
    第412條，裁定如主文。
中    華    民    國    98    年    11    月    19    日
                  刑事第十七庭  審判長法  官  趙功恆
                                      法  官  陳憲裕
                                      法  官  陳世宗
以上正本證明與原本無異。
不得再抗告。
                                      書記官  魏汝萍
中    華    民    國    98    年    11    月    19    日


司法院資訊處製作；財團法人民間司法改革基金會備份。
